

ACERCA DE MÍ

Soy un Técnico en Informática con 14 años de experiencia en análisis de video de CCTV y 3 años como freelancer diseñando y desarrollando páginas web en Wordpress. Me apasiona el diseño y soy muy creativo en la creación de componentes visuales. Actualmente, estoy acabando mi formación como Fullstack Developer con un enfoque en Frontend y habilidades en HTML5, CSS3, JavaScript, React, Redux Toolkit, Router, Axios, Sass, Material UI y Firebase. Además, tengo conocimientos en programas de diseño como Adobe Illustrator, Figma y Canva. Busco mi primer empleo como Frontend Developer y estoy ansioso por aplicar mis habilidades y conocimientos en un ambiente de trabajo dinámico y en constante crecimiento.

DATOS DE CONTACTO

Nombre Completo: Castillo Jorge Ariel Edad: 32 años Estado civil: Casado (2 hijas) .

DNI: 34879058

Fecha de nacimiento: 03.10.1989

Dirección: Gral. Bartolomé Mitre 176 (1648)

Tigre, GBA Norte, Argentina

Tel. (011) 1562744478

E-mail: j.a-castillo@hotmail.es

EDUCACIÓN

Nucba - Academia Online

En curso. Ondemand, Diseño UX/UI

Nucba - Academia Online

En curso. Bootcamp Fullstack Developer

Universidad Tecnológica Nacional (UTN) Centro de e-Learning

Finalizado. Experto Universitario en Criminalística y Ciencia Forense, 2022.

Universidad Tecnológica Nacional (UTN) Curso de Extensión Universitaria

Finalizado. Gestión Operativa de Barrios Cerrados y Clubes de Campo, 2016.

Secundario - Escuela Técnica nº 2 - Munro

Graduado. Técnico en Informática, 2007.

JORGE CASTILLO

FRONTEND DEVELOPER - REACT

OTROS CONOCIMIENTOS

- Paquete de Office completo.
- Ingles A2.
- Herramientas gráficas, Photoshop, Ilustrator, Canva, Figma.
- Tecnologías: HTML5, CSS3, JAVASCRIPT, TYPESCRIPT, REACT, NEXT JS,ROUTER, REDUX, REACT QUERY, AXIOS, SASS, STYLED COMPONENTS, FIREBASE, GIT y GITHUB.
- Creación de apps con Appsheet.
- Analista de video forense.
- Registro de conducir.

LINKS



https://github.com/JorgeCastilloMakers



https://www.linkedin.com/in/jorge-ariel-castillo-401686a5/



https://makers.net.ar

EXPERIENCIA LABORAL

Web Designer

MAKERS WEB 2020 - Presente

Makers es un emprendimiento personal en el cual me desenvuelvo como freelancer, realizó diseño de todo tipo de webs en Wordpress utilizando como constructor Elementor. Configuración de tiendas online con Woocommerce y diseños exclusivos sin utilizar plantillas.

Supervisor de Seguridad

AVN - Asociación Vecinal Nordelta 2011 - Presente

Supervisor de servicios de seguridad para la administradora general del complejo Nordelta, mi puesto se basa en la fiscalización de los servicios contratados en seguridad para los barrios y consorcios que administra la empresa. A su vez de forma operativa se realiza el control y la implementación de los protocolos de seguridad ante casos de diferentes situaciones de riesgo coordinando de forma operativa en el lugar, el despliegue de los móviles de seguridad y plan de emergencia que corresponda hasta la llegada de personal de la fuerza pública.

A cargo del control del servicio POLAD (2018-2020). Gestión administrativa, carga de informes de faltas al servicio, infracciones y reportes de incidencias de las novedades diarias. Elaboración de análisis de riesgo y vulnerabilidades. Análisis de video forense para resolución de casos.